# 求助陈版主关于收入确认的问题

提问人：wx_5dccba2da678 时间：2019-11-14 06:30:12
陈老师
目前接触到的一家拟 IPO 企业，其报告期系 2017 年、 2018 年和 2019年。其主营业务收入是基于视频摄像等硬件向客户提供大数据服务并收取服务费，具体合同通常包括以下几种模式：
1 、模式一：硬件设备单独标价，价款在安装后收取，服务费按年收取，服务期可以为一年或多年。
在该模式下企业是硬件单独确认收入，服务费按年度确认收入。
2 、模式二：在模式一的基础上免第一年服务费，其他条款与模式一相同，硬件销售价格可能略高于模式一，但通常并不显著。
在该模式下企业是硬件单独确认收入，服务费平均分摊到各年度。
3 、模式三：硬件设备未单独标价，设备安装后无法收取价款，收入全部来自按年收取的服务费，服务期通常为多年（由于硬件未单独收费，服务费可能较模式一更高）。
不单独确认硬件收入，硬件服务费平均分摊到各年度。
请陈老师看下，根据现行会计准则，以上会计处理是否准确，是否需要考虑一揽子交易？
由于是拟上市企业， 2020 年财务数据需要按照新会计准则编制，在新会计准则下，对于收入确认是否需要调整？
2017 年至 2019 年年报，是否需要根据新会计准则进行调整？
谢谢陈老师。

回答人：chenyiwei
这个问题首先涉及硬件销售和服务是否可分的问题，原准则下对此规定不清晰，建议参照新准则下拆分履约义务的相关规定予以考虑。这样，不管何种业务模式，最终收入确认的原则是一样的。
在考虑硬件销售和后续服务是否分别构成两项单独的履约义务时，需考虑的最主要问题是硬件和服务是否可以互相独立，即该硬件能否在本企业不向客户提供后续服务的情况下有客户单独使用并产生经济利益，或者该硬件能否用于接受其他供应商提供的同类或类似服务；另外，本企业提供的后续服务是否必须通过该等硬件设备才能提供。
总之就是：该硬件的唯一功能是否就是作为本企业提供后续服务的载体，无其他用途？
如果是，则硬件和服务构成一个整体的单项履约义务，不单独确认硬件销售收入，应全部在后续服务期间确认服务收入；
如果否，则硬件对客户具有独立的商业价值，则可在交付硬件时确认硬件销售收入，后续提供服务时确认服务收入，两项履约义务的售价分摊参照各自的单独售价比例。